# 非股份支付长期激励如何处理

提问人：truelxb 时间：2012-10-13 14:43:58
非上市公司，董事会同意：公司连续三年净资产收益率在10%以上，可年按照利润2%提取奖励基金，并于第三年决算后发放，用于奖励高管，现第一年实现，可否按照比例计提职工薪酬？ 个人理解，当年计提的先决条件是有充分理由判定可连续 3 年达到业绩指标。但感觉同股份支付的原则相冲突。 股份支付和非股份支付本质上都是长期激励，会计处理上可以借鉴？或适用统一原则？

回答人：chenyiwei
这种情况与现金结算的股份支付有些类似。如果能够合理预期三年内将达到奖金发放条件的，则应当逐期计提，确认负债并记入当期的费用。需注意这不是利润分配事项，请参阅《讲解 2010 》P160“利润分配和奖金计划”。